臺灣新北地方法院民事裁定
111年度消債抗字第26號
抗  告  人  賴孜羽  

上列抗告人因消費者債務清理事件聲請更生，對於中華民國111
年5月18日本院110年度消債更字第515號裁定提起抗告，本院裁
定如下：
    主  文
抗告駁回。
抗告費用新臺幣壹仟元由抗告人負擔。
    理  由
一、按郵務送達費及法院人員差旅費不另徵收。但所需費用超過
    應徵收之聲請費者，其超過部分，依實支數計算徵收。前項
    所需費用及進行更生或清算程序之必要費用，法院得酌定相
    當金額，定期命聲請人預納之，逾期未預納者，除別有規定
    外，法院得駁回更生或清算之聲請，消債條例第6條第2項、
    第3項亦有明定。又裁定期間並非不變期間，故當事人依裁
    定應補正之行為，雖已逾法院之裁定期間，但於法院尚未認
    其所為之訴訟行為為不合法予以駁回前，其補正仍屬有效，
    法院固不得以其補正逾期為理由，予以駁回（最高法院51年
    度台抗字第169號裁判參照）。惟該駁回之裁定如係不宣示
    者，經公告或送達後，為裁定之法院、審判長、受命法官或
    受託法官受其羈束，此觀民事訴訟法第238條規定自明，是
    當事人逾裁定期間之補正行為，仍須於駁回之裁定公告或送
    達前，始生補正之效力（最高法院93年度台抗字第779號裁
    判參照）。業經法院以未依限補正而裁定駁回後，於事後之
    抗告程序中始為補正行為者，則難認發生補正之效力。
二、經查，抗告人聲請更生，經原審認其檢附之資料未齊備，且
    有預納郵務送達費之必要，於民國110年11月19日裁定命抗
    告人於裁定送達後10日內補正，該裁定已於110年11月25日
    送達抗告人代理人收受，有該裁定及送達證書可稽（見原審
    卷第19頁至第24頁、第29頁），抗告人逾期未預納郵務送達
    費，經原審定於111年5月10日調查訊問，抗告人猶未補正，
    有本院民事科查詢簡答表、答詢表可查（見原審卷第361頁
    至第365頁），原審乃於111年5月18日以抗告人未遵期補正
    預納郵務送達費，及有消債條例第46條第3款之情形，裁定
    駁回抗告人更生之聲請，該駁回裁定已於111年5月19日公告
    ，並於111年5月24日送達抗告人，有本院公告證書、送達證
    書可憑（見原審卷第565頁、第567頁），揆之首開說明，抗
    告人既未於原裁定公告前補正預納郵務送達費，不論抗告人
    究有無消債條例第46條第3款之情事，原裁定駁回其更生之
    聲請，均無不合。綜上，原裁定駁回抗告人更生之聲請，並
    無違誤。抗告意旨指摘原裁定不當，求予廢棄，為無理由，
    應予駁回。
據上論結，本件抗告為無理由，依消債條例第11條第2項、第15
條，民事訴訟法第495條之1第1項、第449條第1項、第95條、第7
8條，裁定如主文。
中　　華　　民　　國　　111 　年　　8 　　月　　25　　日
                  民事第六庭  審判長法　官　許瑞東
　　　　　　　　　
　　　　　　　　　                  法  官  黃信滿
　　　　　　　　　
　　　　　　　　　                  法  官  陳佳君
以上正本係照原本作成。
本裁定除以適用法規顯有錯誤為理由外，不得再抗告。如提起再
抗告，應於收受後10日內委任律師為代理人向本院提出再抗告狀
，並繳納再抗告費新臺幣1,000元。
中　　華　　民　　國　　111 　年　　8 　　月　　25　　日
                                    書記官  李淑卿